【裁判字號】    99,抗,66
【裁判日期】    990707
【裁判案由】    停止執行
【裁判全文】
臺灣高雄地方法院民事裁定                99年度抗字第66號
抗  告  人  丙○○
相  對  人  甲○○
            乙○○
抗告人與相對人間因停止執行事件，抗告人對於民國99年2 月11
日本院岡山簡易庭99年度岡聲字第7 號裁定提起抗告，本院裁定
如下：
    主  文
抗告駁回。
抗告程序費用新台幣壹仟元由抗告人負擔。
    理  由
一、抗告意旨略以：抗告人前以本院94年度票字第23102 號民事
    裁定准許對相對人所簽發票面金額新台幣（下同）476,000
    元之本票（下稱系爭本票）為強制執行之本票裁定為執行名
    義，聲請對相對人之薪資債權為強制執行，經本院以98年度
    司執字第50673 號受理並執行在案（下稱系爭執行事件）。
    相對人則以其已對系爭本票提起本院99年度岡簡字第58號確
    認本票債權關係不存在之訴，為免其於該案判決確定前遭受
    難以回復之損害，陳明願供擔保停止系爭執行事件之強制執
    行程序為由，聲請裁定停止系爭執行事件，詎原審未敘明任
    何理由即以相對人抗辯系爭本票所擔保之債權額只有176,00
    0 元，即逕酌定供擔保之金額只為176,000 元，因原審裁定
    之上開擔保金額過低且未敘明其理由，爰依法提起抗告，請
    求廢棄原裁定等語。
二、按「發票人主張本票係偽造、變造者，於前條裁定送達後二
    十日內，得對執票人向為裁定之法院提起確認之訴。」、「
    發票人證明已依前項規定提起訴訟時，執行法院應停止強制
    執行。但得依執票人聲請，許其提供相當擔保，繼續強制執
    行，亦得依發票人聲請，許其提供相當擔保，停止強制執行
    。」、「發票人主張本票債權不存在而提起確認之訴不合於
    第1 項之規定者，法院依發票人聲請，得許其提供相當並確
    實之擔保，停止強制執行。」，非訟事件法第195 條定有明
    文。經查，抗告人前以系爭本票之上開本票裁定為執行名義
    ，聲請對相對人為強制執行並經本院以系爭執行事件執行在
    案，相對人則以其已對系爭本票提起本院99年度岡簡字第58
    號確認本票債權關係不存在之訴，為免其於該案判決確定前
    遭受難以回復之損害，陳明願供擔保停止系爭執行事件之強
    制執行程序為由，聲請裁定停止系爭執行事件，經核相對人
    之聲請，符合上開法條之規定，自應准許相對人供相當之擔
    保後，停止系爭執行事件之執行程序，原審因而裁定准相對
    人供擔保後，停止系爭執行事件之執行程序，即無不合（原
    審雖誤引強制執行法第18條第2 項之規定，惟不影響相對人
    符合上開法條規定，得准許供相當之擔保後，停止系爭執行
    事件之執行程序之權利）。
三、次按，法院以裁定命債務人供擔保後停止強制執行，其擔保
    金額之多寡應如何認為相當，原屬於法院職權裁量之範圍，
    如已斟酌債權人因停止執行所應受之損害，自非當事人所可
    任意指摘。而擔保金額之數額應依標的物停止執行後，債權
    人未能即時受償或利用該標的物所受之損害額，或其因另供
    擔保強制執行所受之損害額定之，非以標的物之價值或其債
    權額為依據（最高法院91年台抗字第429 、507 號、92年台
    抗字第574 號及93年台抗字第723 號裁判意旨參照）。本件
    抗告人雖主張原裁定所定擔保之金額過低云云。惟依前揭說
    明，擔保金額之多寡應如何認為相當，原屬法院職權裁量之
    範圍，非抗告人所可任意指摘。況系爭執行事件停止執行之
    供擔保金額，應以抗告人因停止系爭執行事件之執行程序無
    法立即取得提存金受償所受之損害，即其聲請執行所可獲償
    之債權額因延後受償所受之遲延利息損害為依據。而系爭執
    行事件之執行名義金額之債權金額為476,000 元，以簡易案
    件一審辦案期限為10個月及上訴後二審之辦案期限為2 年，
    合計2 年10月，始得終結確定，按法定遲延利息年息5%計算
    ，其遲延利息之損害為67,433元（計算式：476000×5 ﹪×
    34╱12＝67433.33，小數點以下四捨五入），而原審所酌定
    供擔保之金額為176,000 元（相對人部份未於法定期間提起
    抗告，已確定），與67,433元相較，對抗告人之保障顯已更
    為足夠及充份，自無損於抗告人受擔保之權利。是因原法院
    就抗告人因系爭執行事件停止執行所可能遭受之損害及受償
    之風險等為審酌後，據以核定相對人應供擔保之上開金額，
    已較抗告人可能受損害之金額為高，已足夠及充份，抗告人
    仍任意爭執，即不足採。從而，原法院裁定准許相對人以17
    6,000 元供擔保停止系爭執行事件之執行程序，核無不合。
    抗告意旨指摘原裁定不當，求予廢棄，為無理由，應予駁回
    。
四、據上論結，本件抗告為無理由，依非訟事件法第46條、第21
    條第2 項、第24條第1 項，民事訴訟法第495 條之1 第1 項
    、第449 條第1 項、第95條、第78條，裁定如主文。
中    華    民    國    99    年    7     月    7     日
                  民事第四庭    審判長法  官  陳樹村
                                      法  官  楊淑儀
                                      法  官  郭文通
正本係照原本作成。
不得抗告。
中    華    民    國    99    年    7     月    7     日
                                      書記官  黃琬婷

司法院資訊處製作；財團法人民間司法改革基金會備份。
